【裁判字號】    95,訴,587
【裁判日期】    951128
【裁判案由】    損害賠償
【裁判全文】
臺灣桃園地方法院民事判決               95年度訴字第587號
原      告  丙○○
            乙○○
被      告  甲○○
                        弄1號.
上列當事人間請求損害賠償事件，經本院刑事庭以94年度交附民
字第95號刑事附帶民事訴訟裁定移送前來，於民國95年11月14日
辯論終結，本院判決如下：
    主  文
被告應給付原告丙○○新台幣壹佰貳拾柒萬伍仟壹佰零伍元、原
告乙○○新台幣貳拾萬陸仟捌佰玖拾元，及均自民國94年12月
21日起至清償日止，按週年利率5%計算之利息。
原告其餘之訴駁回。
訴訟費用由被告負擔十分之八，餘由原告負擔。
    事  實
甲、原告方面：
一、聲明：被告應給付原告丙○○新台幣（下同）1,285,907 元
    、原告乙○○431,342 元，及自起訴狀繕本送達翌日起至清
    償日止，按週年利率5%計算之利息。
二、陳述：
  (一)被告於民國94年1 月10日凌晨零時30分許，駕駛車牌號碼G5
    －2631號自用小貨車，由東向西沿桃園縣大園鄉○○○路往
    大園市區方向行駛，行經中正東路與中正三街交岔路口欲左
    轉進入中正三街時，竟疏未注意車前狀況，且未暫停讓直行
    車先行，即駛入對向車道搶先左轉，適原告丙○○騎重機車
    搭載原告乙○○，由西向東沿中正東路往埔心方向行駛至中
    正三街越過交岔路口中心線靠近人行斑馬線，因被告之自用
    小貨車搶先左轉侵入對向車道，而撞及丙○○所騎機車，致
    人車倒地，丙○○因此受有腹部鈍挫傷，且因脾之撕裂延及
    脾主質，腹膜後腔血腫，經送桃園縣中壢天成醫院（下稱天
    成醫院），即進行脾臟切除手術；乙○○亦因之受有左側脛
    骨骨折、左側橈骨骨折等傷害，是原告二人因被告之過失侵
    權行為受有損害，原告自得依侵權行為之法律關係請求被告
    賠償損害。
  (二)原告因受損害而請求賠償之金額如下：
  (1)原告丙○○部分：
  1.醫療費用：21,217元。
  2.往返醫院車資：8,960元。
  3.看護費：原告因腹部鈍挫傷，且因脾之撕裂延及脾主質，腹
    膜後腔血腫，當日至天成醫院即進行脾臟切除手術，故住院
    9 日、在家休養12日，此期間均需人看護，看護費以每日2,
    400 元計算，共計50,400元。
  4.減少所得及勞動能力之損失：原告受傷前擔任大貨車司機，
    月薪為49,496元，自94年1 月10日車禍受傷起有21日無法工
    作，損失薪資34,647元（49,496÷30×21＝34,647）；又原
    告受傷後無法擔任原來之大貨車司機，改從事其他簡易工作
    ，因此每月減少工作所得約10,000元，原告為69年12月4 日
    出生，自94年2 月起至60歲（即129 年12月4 日）強制退休
    時止，尚可工作之年數為35年，以每月平均減少收入10,000
    元計算，扣除按霍夫曼計算法計算之中間利息，原告因受傷
    而勞動能力減損所受之損失為2,160,000 元（即10,000元×
    12×18係數＝2,160,000 。）
  5.精神慰撫金：原告受傷後身心受創甚鉅，須長期心理復健，
    又因切除內臟器官，因此留下功能性障礙後遺症，故請求精
    神慰撫金500,000 元。
  6.以上合計為2,775,224 元；惟原告同意自己應負之與有過失
    責任比例為40% ，被告應負之過失責任比例則為60% ，故原
    告請求賠償之金額扣減後為1,665,134 元（元以下四捨五入
    ，下同），再原告依強制汽車責任保險法規定已領取保險給
    付379,227 元，原告同意扣除之，計算後原告可得請求之金
    額為1,285,907 元。
  (2)原告乙○○部分：
  1.醫療費用：計7,908元。
  2.看護費：原告受傷後，住院9 日、在家21日之治療期間需人
    看護，以每日2,400 元之看護費計算，共計72,000元。
  3.減少勞動能力之損失：原告擔任電子公司之技術人員，原來
    月所得為23,638元，自94年1 月受傷起，因受傷在家休養3
    個月無法工作，損失薪資計70,914元。
  4.精神慰撫金：原告受傷後身心受創甚鉅，且須長期復健，故
    請求被告賠償精神慰撫金280,520 元。
  6.以上各筆合計為431,342 元，惟原告已申請強制汽車責任保
    險之保險給付約30,000元，雖尚未領取，但原告同意由賠償
    請求額中扣除30,000元。
三、證據：提出天成醫院診斷證明書及醫療費收據、車資收據、
    丙○○之看護費收據、職務異動申請書、勞工保險投保資料
    、國稅局未申報核定書及存摺；乙○○之桃園敏盛綜合醫院
    （下稱敏盛醫院）診斷證明書及醫療費收據、乙○○之看護
    費收據、存摺、在職證明及請假單等各一份（均為影本）為
    證。
乙、被告方面：
一、聲明：原告之訴駁回。
二、陳述：原告丙○○並非由西向東從大園往埔心的方向行駛在
    中正東路上，若是被告駕車不慎撞及原告之機車，為何丙○
    ○之機車左側沒有損害？為何是機車車頭毀損？可見丙○○
    係由中正三街右轉中正東路，因其車速太快才撞到被告之汽
    車，且丙○○有飲酒，因此影響他的騎車操控能力及判斷能
    力才會撞到被告之汽車，故被告對本件交通事故之發生實無
    過失。又交通警察隊所製作之道路交通事故現場圖係根據丙
    ○○片面之詞所繪製，而臺灣省桃園縣區車輛行車事故鑑定
    委員會（下稱行車事故鑑定委員會）因是依據不實道路交通
    事故現場圖所做之判斷，故若依該鑑定報告做為判斷基準，
    認定被告有過失，顯然有誤，從而本件原告之請求，顯無理
    由。
三、證據：提出全戶戶籍謄本、道路交通事故現場圖、員工在職
    證明書各一份（均為影本）等為證。
丙、本院依職權調取本院94年度交易字第390 號、台灣高等法院
    95年度交上易字第43號刑事卷宗；另函天成醫院、敏盛醫院
    就原告醫療期間需人看護之期間、看護費用、原告之勞動能
    力有無減損、減損比例等作鑑定。
    理  由
一、原告起訴後追加、減縮其訴之聲明如其聲明所示；經核原告
    上開所為，係擴張、減縮應受判決事項之聲明，與民事訴訟
    法第255 條第1 項第3 款規定無違，應予允許。
二、原告主張被告於94年1 月10日零時30分許，駕駛自用小貨車
    由東向西沿桃園縣大園鄉○○○路往大園市區方向行駛，行
    經中正東路162 號前與中正三街交岔路口（該路口之交通號
    誌於凌晨轉為閃光號誌），欲左轉進入中正三街，疏未注意
    車前狀況，未暫停即自其車道駛入來車道搶先左轉，適原告
    丙○○騎重型機車搭載原告乙○○，由西向東自大園鄉○○
    ○路行駛在外側車道已通過交岔路口，並駛入中正東路靠近
    埔心方向之人行斑馬線之車道，因被告未暫停即搶先左轉，
    又因閃避不及，自用小貨車車頭及右前保險桿處乃撞及機車
    車頭及左側前段車身處，丙○○受撞擊而彈撞倒臥地面，因
    此受有腹部鈍挫傷，且因脾之撕裂延及脾主質、腹膜後腔血
    腫，經送醫救治後即行脾臟切除手術；乙○○則自機車上滾
    落地面，受有左側脛骨骨折、左側橈骨骨折等傷害，被告所
    涉過失傷害行為，經法院判處有期徒刑六月，得易科罰金確
    定，有本院94年度交易字第390 號、台灣高等法院95年度交
    上易字第43號之刑事判決書在卷可參，且經本院依職權調閱
    上開刑事卷宗查證屬實。按汽車行駛時，駕駛人應注意車前
    狀況，並隨時採取必要之安全措施；且汽車行駛至交岔路口
    ，轉彎車應暫停讓直行車先行，且左轉彎時，應距交岔路口
    30公尺前顯示方向燈或手勢，行至交岔路口中心處左轉，並
    不得占用來車道搶先左轉；又在劃有分向限制線之路段，不
    得駛入來車之車道內。95年6 月30日修正前之道路交通安全
    規則第94條第3 項、第102 條第1 項第2 款、第4 款、第97
    條第2 款分別定有明文。本件被告駕駛自小貨車行至肇事地
    點交岔路口欲左轉彎之際，應注意車前狀況，並隨時採取必
    要之安全措施，且在交岔路口左轉彎時應距交岔路口30公尺
    前顯示方向燈或手勢，行至交岔路口中心處再行左轉，並不
    得占用來車道搶先左轉，在劃有分向限制線之路段，不得駛
    入來車道內，而依刑事卷內所附道路交通事故調查報告表(一)
    、(二)所載，肇事地點為劃有分向限制線道路，當時天候雖有
    雨、惟夜間有照明、道路無缺陷、無障礙物、視距良好，並
    無不能注意之情事，被告竟疏未注意車前狀況，並隨時採取
    必要之安全措施，於肇事地點之交岔路口即自其車道橫切侵
    入來車道搶先左轉，未暫停讓直行車先行，因而撞及丙○○
    所騎乘之重機車，以致肇事，造成原告二人受有傷害，被告
    就本件車禍之發生確有過失甚明。且本件肇事責任，經台灣
    省桃園縣區車輛行車事故鑑定委員會（下稱桃園行車事故鑑
    定委員會）鑑定結果為被告駕車左轉未讓直行車先行為肇事
    主因，有該鑑定委員會94年8 月19日桃縣行字第0945202186
    號號函暨鑑定意見書1 份附在刑事偵查卷足稽（見94年度偵
    字第10344 號偵查卷第37至39頁）。足見被告就本件車禍之
    發生，應負過失責任甚明。
三、被告辯稱車禍發生時伊是行駛中正東路左轉中正三街，而丙
    ○○則是行駛中正三街右轉中正東路，不是警察所製作的交
    通事故現場圖所示丙○○為直行中正東路之情形，本件車禍
    之發生，可能是因丙○○轉彎時車速太快才撞到伊之小貨車
    ，且丙○○為酒後駕車，可能因此影響駕駛及注意能力，或
    因丙○○強行爭道始造成車禍，被告應無過失云云。查：
  (一)參酌刑事卷內所附道路交通事故現場圖及現場暨車損照片所
    示，本件車禍發生後，被告之車輛停在前開交岔路口中正東
    路靠近往埔心方向之人行斑馬線上，丙○○之機車向右傾倒
    ，車頭夾在被告自用小貨車右前車頭下方，自用小貨車之車
    頭中心處及右前保險桿處有明顯凹陷撞擊痕跡，其擋風玻璃
    亦呈內陷碎裂狀，機車車頭及左側前段車身處，幾近全毀等
    情以觀，被告之自用小貨車確在尚未通過人行斑馬線前，即
    自其車道直接駛入來車道搶先左轉，丙○○之機車則自其車
    道穿越交岔路口後進入車道，二車以幾近對撞方式發生碰撞
    ，且因碰撞力量過大，碰撞後二車復往中正三街方向推移一
    小段距離，自用小貨車始在前述人行斑馬線上停住，機車則
    右倒夾在自小用貨車之右前方車盤底下，此所以造成自用小
    貨車車頭中心及右前保險桿處、機車車頭及左側前段車身處
    ，均呈凹陷毀損狀態，自用小貨車之擋風玻璃，則因丙○○
    遭撞擊後彈起碰撞擋風玻璃，故呈現內凹碎裂狀，顯見是被
    告駕車左轉時，未讓直行車先行即搶先左轉，致發生二車碰
    撞甚明。是被告稱伊並未自其車道橫切進入對向車道搶先左
    轉，道路交通事故現場圖與現場實情不符云云，核屬避就之
    詞，不足採信。被告另稱丙○○之機車係由中正三街右轉中
    正東路，因車速太快，才撞上伊之自小貨車云云，亦與上開
    事實不符，不足採信。
  (二)被告又稱丙○○酒後駕車，始發生本件車禍事件云云。惟丙
    ○○於車禍發生後，經到場警員當場對其實施酒精濃度測試
    ，結果其呼氣中所含酒精濃度雖達每公升0.05毫克，有刑事
    卷所附丙○○之酒精濃度測定單一紙可參；惟依法務部88年
    5 月18日法88檢字第001669號函：行為人如飲酒後其吐氣中
    所含酒精成分已達每公升0.55毫克或血液濃度達0.11% 以上
    ，肇事率為一般正常人之10倍，應認已達不能安全駕駛之標
    準；而本件丙○○呼氣中所含酒精濃度尚未逾上開標準之每
    公升0.55毫克，故難認其已達不能安全駕駛之程度。再本件
    車禍係因被告駕車行至交岔路口時，直接自其車道橫切侵入
    來車車道搶先左轉，未暫停讓直行車先行，以致肇事，而丙
    ○○騎機車在其車道正常行駛，已通過交岔路口越過斑馬線
    進入車道，突遭被告自其左側對向車道搶先左轉侵入其車道
    ，未暫停讓機車先行，致閃避不及發生碰撞，可見被告就
    本件車禍之發生有過失至明，縱使丙○○於車禍發生前有飲
    酒之事實，被告仍負有過失侵權行為責任，是被告上開抗辯
    ，均不足採。
四、按汽車、機車或其他非依軌道行駛之動力車輛，在使用中加
    損害於他人者，駕駛人應賠償因此所生之損害；不法侵害他
    人之身體或健康者，對於被害人因此喪失或減少勞動能力，
    或增加生活上之需要時，應負損害賠償責任；再不法侵害他
    人之身體、健康、名譽、自由、信用、隱私、貞操，或不法
    侵害其他人格法益而情節重大者，被害人雖非財產上之損害
    ，亦得請求賠償相當之金額。民法第191 條之2 前段、第19
    3 條第1 項、第195 條第1 項前段分別定有明文。本件被告
    對於本件車禍之發生因有過失責任，而原告因車禍而受到傷
    害，其受傷害與被告之過失間復有相當因果關係存在，則原
    告主張依侵權行為之法律關係，請求被告賠償所受損害，自
    有理由。惟原告請求損害賠償之範圍，是否均應允許，則審
    酌如下：
  (一)原告丙○○部分：
  1.醫藥費：原告主張因車禍受有腹部鈍挫傷之傷害，且因脾臟
    撕裂延及脾主質，腹膜後腔血腫，當日就醫即行脾臟切除手
    術，支出醫療費21,217元等情，有天成醫院收據為證，被告
    對此並不爭執（見本院95年7 月14日準備程序筆錄），是原
    告此部分之請求，應予允許。
  2.往返醫院車資：原告主張因到醫院就診治療，支出計程車資
    8,960 元，依原告提出之車資收據所載日期，與原告赴醫就
    診之日期相符，而以原告所受傷害為腹部鈍挫傷，且因脾臟
    撕裂延及脾主質，腹膜後腔血腫而進行脾臟切除術之情形觀
    之，搭計程車赴醫就診，自屬必要、合情之事，被告對此並
    不爭執（見本院95年7 月14日準備程序筆錄），堪信為真；
    雖被告事後認原告支出之車資過高（見95年11月14日言詞辯
    論期日筆錄），惟被告未舉證證明先前所為之自認有何錯誤
    之情形，故其事後空言否認，自不可採。
  3.看護費：原告因車禍受傷住院，無法自理日常生活而僱請看
    護人員照顧，此部分係因車禍受傷而增加之生活費支出，自
    得請求被告賠償，原告於94年1 月10日住院至同年1 月18日
    出院，住院9 日，期間需人看護，看護費用每日為2,200 元
    ，有天成醫院天成秘字第95081701號函可稽，故原告請求19
    ,800 元 （2,200 ×9 ＝19,800）之看護費，應予允許，惟
    原告另請求94年1 月19日起至同年1 月30日，共12日在家休
    養期間之看護費，因原告未證明此期間需人看護之依據，故
    此部分之請求，不應允許。
  4.減少工作所得：原告主張因車禍受傷於94年1 月10日住院進
    行切除脾臟手術，包括在家休養共21日無法工作，因此減少
    工作所得34,647元。查原告確於受傷後接受脾臟切除手術，
    該項手術造成之傷口，顯非短期內即能癒合，故其主張有21
    日之期間無法工作，堪予採信；又原告受傷時之薪資為月薪
    49,496元，有薪資單及存摺明細單為證，被告對此亦不爭執
    ，故原告請求無法工作之21日期間，因此減少工作所得之損
    失34,647元（即49,496÷30×21＝34,647），應予准許。
  5.減少勞動能力之損失：原告稱車禍受傷後減少勞動能力，每
    月減少10,000元之工作收入，35年共損失2,160,000 元；查
    原告受傷害後接受脾臟切除手術，固符合勞工保險條例殘廢
    給付標準表第48項規定，減少勞動能力為53.83%，有天成醫
    院95年8 月17日天成秘字第95081701號回函可參；惟上開回
    函亦稱「手術後由外觀無法判斷有無勞動能力減損。」，是
    本院審酌原告除接受脾臟切除手術外，其他身體受傷部位經
    治療後均已復原而無異樣，參照一般醫學常識，正常脾臟的
    工作是將血液循環中老舊的紅血球破壞掉，…脾臟的另一個
    工作是幫助身體對抗細菌，如果沒有脾臟時，一旦有細菌侵
    犯（如肺炎雙球菌等）身體時，會造成嚴重的感染…，此外
    ，脾臟切除後，會令人於工作時較易疲勞，其他並無太大影
    響；而原告亦自承「（問：切除脾臟之後的影響為何？）答
    ：體能還好，只是不能太勞累，所以我現在就沒有開車，改
    去別家塑膠粒子工廠上班……」（見本院95年11月14日言詞
    辯論期日筆錄），故本院認原告於接受脾臟切除手術後，其
    可能減少之勞動能力，應以可能影響工作之程度衡量之，參
    酌原告現已能在塑膠工廠從事正常之固定工作等情形觀之，
    認原告減少之勞動能力以30% 計算為適當。又原告於93年8
    月12起日至94年6 月29日間之勞工保險投保薪資額為30,300
    元，有勞工保險被保險人投保資料表在卷可參，可見原告受
    傷前之月平均薪資為30,300元，以此計算後，原告之年所得
    為363,600 元（30,300×12＝363,600） ，故其減少30% 勞
    動能力每年受到之損失為109,080 元（363,600 ×30%=109,
    08 0），原告係69年12月4 日出生，94年1 月10日本件車禍
    受傷時為25歲，至勞動基準法規定勞工強制退休年齡為60歲
    之時止，尚有35年之勞動年限，依霍夫曼計算法扣除中間利
    息（年別單利5%複式係數）後，原告減少勞動能力所受之損
    失，其現值為2,172,596 元[ 即109,080 ×19.00000000 （
    35年之霍夫曼係數）=2,172,596 ]。（小數點以下四捨五入
    ）原告於此範圍內之請求，應予准許，逾此範圍之請求，應
    予駁回。
  6.精神慰撫金：原告因本件車禍受有腹部鈍挫傷，且因脾臟撕
    裂延及脾主質，腹膜後腔血腫，而將脾臟切除，除身體所受
    之痛苦外，更因身體缺少脾臟功能而影響工作及日常生活之
    活動機能，精神上自會受有相當大之痛苦，且原告受傷時為
    25歲，正值青年，除需面對醫療、開刀所帶來之痛苦外，其
    上開傷害無法再從事耗費勞力之工作，影響終身，故本院審
    酌原告所受傷害之情形，及兩造之身分、地位與經濟能力（
    被告從事保全事業，每月收入約27,000元）等一切情狀，認
    原告請求50萬元之精神慰撫金，尚屬適當，應予允許。
  7.是原告丙○○以上各筆請求，合計為2,757,220 元（21,217
    ＋8,960 ＋19,800＋34,647＋2,172,596 ＋500,000 ＝2,75
    7,220） 。
  (二)原告乙○○部分：
  1.醫療費用：原告主張因車禍受到左側脛骨、左側橈骨等骨折
    之傷害，支出醫療費用7,908 元，有敏盛醫院收據為證，被
    告對此並不爭執（見本院95年7 月14日準備程序筆錄），是
    原告此部分之請求，應予允許。
  2.看護費：原告主張因骨折傷害，住院9 日、在家休養21日之
    期間需人看護，看護費用共72,000元，並有看護費收據為證
    ，而依敏盛醫院95年8 月28日敏醫字第0950002724號回函表
    示原告受傷醫療期間需人看護之期間約二個月，本院審酌原
    告所受傷害為左側脛骨、左側橈骨等骨折，日常生活顯因上
    開傷害無法自理，顯需人看護，故其請求30日之看護費，自
    屬可採，惟依敏盛醫院回函表示看護費用每日約為2,200 元
    ，故原告可請求之看護費用為66,000元（即30×2,200 ＝66
    ,000），被告對此亦不爭執（同上開期日筆錄），原告此部
    分之請求，為有理由，應予允許，逾此上開數額之請求，應
    予駁回。
  3.無法工作之薪資損失：原告主張其擔任惟美科技有限公司之
    技術員，每月工作所得約23,638元，自94年1 月10日受傷起
    包括在家休養之期間共3 個月無法工作，損失薪資70,914元
    等情，有其提出之在職證明單及敏盛醫院上開回函可稽，並
    為被告所不爭執（見本院95年11月14日言詞辯論期日筆錄）
    ，是原告主張被告應賠償薪資損失為70,914元（即23,638×
    3 ＝70,914），為有理由，應予准許。
  4.精神慰撫金：原告因車禍致左側脛骨骨折、左側橈骨骨折等
    傷害，而骨折之癒合期間長久，且往往造成日常生活之不便
    ，影響工作及日常活動機能，在精神上自受有相當的痛苦，
    本院審酌兩造之身分、地位、經濟能力等一切情狀，認原告
    請求之精神慰撫金280,520 元，尚屬過高，應以25萬元為適
    當。
  5.是原告乙○○以上各筆請求合計為394,822 元（7,908 ＋66
    , 000 ＋70,914＋250,000 ＝394,822） 。
五、再損害之發生或擴大，被害人與有過失者，法院得減輕賠償
    金額，或免除之。重大之損害原因，為債務人所不及知，而
    被害人不預促其注意或怠於避免或減少損害者，為與有過失
    。前二項之規定，於被害人之代理人或使用人與有過失者，
    準用之。民法第217 條定有明文。查桃園行車事故鑑定委員
    會認原告丙○○駕車疏未注意車前狀況為本件發生車禍之肇
    事次因，有上開鑑定報告附於刑事卷宗內可參，而原告自承
    就本件車禍事故之發生，與有過失之責任比例為4/10、被告
    應負之過失責任比例為6/10，此為被告所不爭執（見本院95
    年11月14日言詞辯論期日筆錄），是斟酌兩造之過失責任比
    例而減少被告之賠償金額後，被告應賠償原告丙○○1,654,
    332 元（即2,757,220 元×6/10＝1,654,332 元）、原告乙
    ○○236,893 元（即394,822 元×6/10＝236,893）
六、又保險人依強制汽車責任保險法規定給付之保險金，視為加
    害人或被保險人損害賠償金額之一部分；加害人或被保險人
    受賠償請求時，得扣除之，強制汽車責任保險法第30條定有
    明文。查原告丙○○自認已獲得強制保險理賠金額379,227
    元，而乙○○表示同意扣除尚未領取之強制保險理賠金額為
    30,000元，被告對此均不爭執，是揆諸前揭規定，原告得請
    求之金額，應扣除渠等領取之強制責任保險金，故原告丙○
    ○可得請求之金額為1,275,105 元（1,654,332 －379,227
    ＝1,275,105） 、乙○○可得請求之金額為206,893 元（23
    6,893 －30,000＝206,893） 。原告逾上開數額之請求，即
    不應准許，應予駁回。
七、另給付無確定期限者，債務人於債權人得請求給付時，經其
    催告而未為給付，自受催告時起，負遲延責任。其經債權人
    起訴而送達訴狀，或依督促程序送達支付命令，或為其他相
    類之行為者，與催告有同一之效力。遲延之債務，以支付金
    錢為標的者，債權人得請求依法定利率計算之遲延利息；又
    應付利息之債務，其利率未經約定，亦無法律可據者，週年
    利率為5 ％，民法第229 條第2 項、第233 條第1 項前段、
    第203 條分別定有明文。查本件被告係於94年12月20日收受
    起訴狀繕本之送達，依前所述，被告應自收受訴狀之翌日起
    負遲延責任。故原告請求被告自94年12月21日起至清償日止
    ，按週年利率5 ％計算之利息，於法有據，應予准許。
八、綜上論述，原告本於侵權行為之法律關係，請求被告賠償原
    丙○○1,275,105 元、原告乙○○206,893 元，及自94年12
    月21日起至清償日止，按週年利率5 ％計算之利息，為有理
    由，應予准許，原告逾此範圍之請求，為無理由，應予駁回
    。
九、兩造其餘攻擊、防禦方法經審酌後，認與判決結果無涉，爰
    無一一論述之必要，併此敘明。
十、結論：本件原告之訴為一部有理由，一部無理由，依民事訴
    訟法第79條，判決如主文。
中    華    民    國    95    年    11    月    28    日
                  民事第三庭    法  官  潘進柳
以上正本係照原本作成
如對本判決上訴，須於判決送達後20日內向本院提出上訴狀
中    華    民    國    95    年    11    月    28    日
                            書記官  李麗娟


司法院資訊處製作；財團法人民間司法改革基金會備份。
